臺灣新竹地方法院刑事判決
110年度易緝字第14號
公  訴  人  臺灣新竹地方檢察署檢察官
被      告  吳承祐





上列被告因恐嚇案件，經檢察官提起公訴（109年度偵緝字第389
號），被告於本院準備程序中，就被訴事實為有罪之陳述，經本
院告知被告簡式審判之旨，並聽取公訴人及被告之意見後，進行
簡式審判程序，並判決如下：
    主  文
吳承祐犯恐嚇危害安全罪，累犯，處拘役伍拾日，如易科罰金，
以新臺幣壹仟元折算壹日。
    事實及理由
一、本件犯罪事實及證據，除附件起訴書犯罪事實一犯罪地點應
    補充為「在新竹市○道○路0段000巷0號之公司內」，主觀犯
    意應補充為「基於恐嚇之接續犯意」；證據部分應補充「被
    告於本院準備程序及簡式審判程序中之自白」外，餘均引用
    檢察官起訴書之記載（如附件）。
二、論罪科刑
(一)被告行為後，刑法第305條雖於民國108年12月25日修正公布
    ，並於同年月27日生效，然修正前刑法第305條規定：「以
    加害生命、身體、自由、名譽、財產之事恐嚇他人，致生危
    害於安全者，處2年以下有期徒刑、拘役或3百元以下罰金」
    ，上開規定之罰金數額依刑法施行法第1條之1第2項本文規
    定，就所定數額提高為30倍。而修正後刑法第305條規定：
    「以加害生命、身體、自由、名譽、財產之事恐嚇他人，致
    生危害於安全者，處2年以下有期徒刑、拘役或9千元以下罰
    金」，即上開修正後刑法第305條之規定僅係將罰金依刑法
    施行法第1條之1第2項本文規定，修正提高30倍，以增加法
    律明確性，罪刑並無變更，於本案尚不生新舊法比較之問題
    ，自應適用裁判時即現行刑法第305條之規定論處。核被告
    吳承祐所為，係犯刑法第305 條之恐嚇危害安全罪。被告於
    108年8月18日7時15分許、9時47分許接續傳送簡訊恐嚇告訴
    人黃琮雯之行為，主觀上係基於同一恐嚇危害安全之目的，
    於密切接近之時間、地點實施，侵害同一被害人之法益，各
    行為之獨立性極為薄弱，依一般社會健全觀念，難以強行分
    開，應視為數個舉動之接續施行，合為包括之一行為予以評
    價，屬接續犯，僅論以一罪。
(二)被告前因詐欺等案件，經本院以102 年度易字第61號判決分
    別判處有期徒刑6月、5月、4月、3月、3 月，應執行有期徒
    刑1年6 月確定；又因竊盜等案件，經本院以102年間審易字
    第438號判決分別判處6月、5月、5月、4月、3月，應執行有
    期徒刑1 年10月確定；又因詐欺案件，經本院以102年度竹
    簡字第815號判決有期徒刑6 月確定；又因侵占案件，經本
    院以103年度竹簡字第111號判決判處有期徒刑3月確定；上
    開案件，復經本院以103 年度聲字第465號裁定應執行有期
    徒刑5年7月確定，於107年9月22日執行完畢等情，有臺灣高
    等法院被告前案紀錄表在卷可參，其受有期徒刑執行完畢，
    5 年內故意再犯本件有期徒刑以上之罪，為累犯，本院參以
    司法院釋字第775 號解釋意旨，審酌被告於前案執行完畢後
    ，未生警惕，故意再為本件犯行，足見前罪之執行成效不彰
    ，其對刑罰之反應力顯然薄弱，衡量本件犯罪情節及被告所
    侵害之法益，予以加重最低本刑並無罪刑不相當之情事，爰
    依刑法第47條第1 項之規定加重其刑。
(三)爰審酌被告素行不佳，與告訴人為甫認識之網友關係，僅因
    細故對告訴人心生不滿，即以附件起訴書所載方式恐嚇告訴
    人，造成告訴人心生畏懼，顯見其守法意識薄弱，所為實不
    足取，惟念被告犯後坦承犯行，態度尚可，兼衡其國中肄業
    之智識程度，入監前為家具組裝師傅，月薪約新臺幣4、5萬
    元，已婚，二子均已成年之家庭及經濟狀況等一切情狀，量
    處如主文所示之刑，併諭知易科罰金之折算標準，以示懲儆
    。
據上論斷，應依刑事訴訟法第273條之1第1項、第299條第1項前
段、第310條之2、第454條第2項，判決如主文。
本案經檢察官洪期榮提起公訴，檢察官劉得為到庭執行職務。
中　　華　　民　　國   110    年     8     月    9    日
                  刑事第三庭  法  官  黃怡文
以上正本證明與原本無異。
如不服本判決應於收受本判決後20日內向本院提出上訴書狀，上
訴書狀應敘述具體理由。上訴書狀未敘述上訴理由者，應於上訴
期間屆滿後20日內補提理由書狀於本院(均須按他造當事人之人
數附繕本 )「切勿逕送上級法院」。 
中　　華　　民　　國　　110 　年　　8 　　月　　10　　日
                              書記官  謝沛真
附錄論罪科刑法條全文：
中華民國刑法第305條
以加害生命、身體、自由、名譽、財產之事恐嚇他人，致生危害
於安全者，處2年以下有期徒刑、拘役或9千元以下罰金。
（附件）
臺灣新竹地方檢察署檢察官起訴書　　
                                    109年度偵緝字第389號
　　被　　　告　吳承祐　男（民國00年0月0日生）
　　　　　　　　　　　　籍設苗栗縣○○市○○里00鄰○○路
                          00號（苗栗縣頭份市戶政事務 ）
　　　　　　　　　　　　居新竹縣○○鄉○○路○段00號
　　　　　　　　　　　　國民身分證統一編號：Z000000000號
上列被告因恐嚇案件，已經偵查終結，認應該提起公訴，茲將犯
罪事實及證據並所犯法條分敘如下：
　　犯罪事實
一、吳承祐於民國（下同）108年8月16日在愛情公寓交友網站與
    黃琮雯認識，黃琮雯並將私密照片傳送予吳承祐觀看，嗣兩
    人交惡，吳承祐於同年月18日7時15分許，以0000000000號
    門號簡訊傳送：「黃小姐，你的照片很快就會貼滿你家樓下
    ，一定會有很多人欣賞」；復於同日9時47分許，再以同一
    方式傳送：「印個100張夠嗎？」，致黃琮雯心生畏懼。
二、案經黃琮雯訴請桃園市政府警察局平鎮分局報告臺灣桃園地
    法檢察署檢察官陳請臺灣高等檢察署檢察長核轉本署偵辦。
　　證據並所犯法條
一、上開犯罪事實，業據被告吳承祐於偵查中自白不諱，核與告
    訴人黃琮雯指訴情節相符，復有上開簡訊截圖附卷可資佐證
    ，被告犯行洵堪認定。
二、核被告所為，係犯刑法第305條恐嚇罪嫌。
三、依刑事訴訟法第251條第1項提起公訴。
　  此　致
臺灣新竹地方法院
中　　華　　民　　國　 109　　年　　5 　　月　　27　　日
　　　　　　　　　　　　　　　檢　察　官   洪期榮
本件證明與原本無異
中　　華　　民　　國　　109 　年　　6 　　月　　5 　　日
　　　　　　　　　　　　　　　書　記　官   嚴瑜道
參考法條：
中華民國刑法第305條
以加害生命、身體、自由、名譽、財產之事恐嚇他人，致生危害
於安全者，處 2 年以下有期徒刑、拘役或 9 千元以下罰金。